【裁判字號】    88,易,4518
【裁判日期】    890103
【裁判案由】    妨害公務
【裁判全文】
臺灣板橋地方法院刑事判決                        八十八年度易字第四五一八號
    公  訴  人  臺灣板橋地方法院檢察署檢察官
    被      告  乙  ○
    選任辯護人  鍾耀盛
右列被告因妨害公務等案件，經檢察官提起公訴（八十八年度偵字第二三七七七號）
，本院判決如左：
    主  文
乙○對於公務員依法執行職務時，施強暴，處拘役伍拾日，如易科罰金，以佰元折
算壹日。
    事  實
一、緣乙○因於民國（下同）八十七年十月間與其妻分居，其妻將位於台北縣鶯歌鎮
    ○○街一之三號五樓住處之門鎖全數更換，致其無法進入。乙○遂於八十八年十
    月二十二日十九時三十分許，酒後前往台北縣鶯歌鎮○○路一九五號三峽分局鶯
    歌分駐所請求協助，於警員甲○○依法執行值班職務並對其說明處理方式時，不
    滿甲○○之說明，趁酒意於值班台前大聲咆哮、敲打值班台並躍上值班台，甲○
    ○即口頭告誡並擬將其拉下值班台之際，乙○突然往鶯歌分駐所外衝，大聲嚷嚷
    ：「我要讓車子撞死」等語，甲○○為乙○及往來行車安全著想，向前制止，並
    稱乙○已涉公共危險，作勢拿出手拷執行職務，詎乙○竟基於妨害公務之故意，
    以出手毆打之方式施強暴於執行職務之甲○○，致甲○○受有左前臂淤傷五乘四
    公分二處、頭部及胸部鈍傷等傷害。乙○雖即逃逸，然旋遭鶯歌分駐所之員警逮
    捕。
二、案經台北縣警察局三峽分局報告臺灣板橋地方法院檢察署檢察官偵查起訴。
    理  由
一、訊據被告乙○固坦承有因無法進入其妻家中而前往鶯歌分駐所請求協助等情不諱
    ，然矢口否認有何妨害公務犯行，辯稱：當日係誠心請教警員，但警員表示那是
    我家的事，要我自己處理，當時我有喝點酒，他拿出手銬要銬我，我才跑開，當
    時警局旁之消防隊隊員有出來看，我有喊說警察打人，但沒說要讓車子撞死，警
    察受傷可能是我跑開時不慎拉扯到他，我自己也有受傷云云。被告之辯護人則辯
    稱，警員甲○○當時並非執行公務等語。惟查：右揭事實，業據被害人甲○○於
    警訊、本院審理時指訴綦詳，核與當時在場之消防隊員吳奇然、潘明景所證相符
    ，並有甲○○所書報告、醫院之診斷證明書在卷可稽。按依法執行職務，係指依
    法令於職權範圍內執行其應為或得為之事項。查被告至被害人服務之分駐所請求
    協助，並於事後自該分駐所衝出，稱「要讓車撞死」，被害人適在該處值班，為
    保護被告及往來行車之安全，於職權範圍內制止被告，並稱其已涉公共危險，作
    勢拿出手拷執行職務，自為其職務上得為之事項。被告辯稱警員出手毆打云云，
    顯係事後避重就輕之詞，諉不足採。其犯行事證明確，洵堪認定。
二、核被告所為，係犯刑法第一百三十五條第一項之妨害公務罪名。爰審酌被告之品
    行、犯罪之動機、目的、手段、犯罪時所受之刺激、犯罪所生損害及被告犯罪後
    之態度等一切情狀，量處如主文所示之刑，並諭知易科罰金之折算標準。
據上論斷，應依刑事訴訟法第二百九十九條第一項前段，刑法第一百三十五條第一項
、第四十一條，罰金罰鍰提高標準條例第一條前段、第二條，判決如主文。
本案經檢察官黃和村到庭執行職務
中      華      民      國    八十九    年      一      月      三      日
                                      台灣板橋地方法院刑事第四庭
                                          法  官  王  敏  慧
右正本証明與原本無異
如不服本判決應於送達後十日內向本院提出上訴狀
                                          書記官  廖  美  紅
中      華      民      國    八十九    年      一      月      七      日
附錄本案論罪科刑法條全文：
刑法第一百三十五條
對於公務員依法執行職務時，施強暴脅迫者，處三年以下有期徒刑、拘役或三百元以
下罰金。
意圖使公務員執行一定之職務或妨害其依法執行一定之職務或使公務員辭職而施強暴
脅迫者亦同。
犯前二項之罪，因而致公務員於死者，處無期徒刑或七年以上有期徒刑；致重傷者，
處三年以上、十年以下有期徒刑。


司法院資訊處製作；財團法人民間司法改革基金會備份。
